【裁判字號】    92,易,1109
【裁判日期】    920731
【裁判案由】    竊盜
【裁判全文】
臺灣臺北地方法院刑事判決                        九十二年度易字第一一九號
    公  訴  人  臺灣臺北地方法院檢察署檢察官
    被      告  甲○○
右列被告因竊盜案件，經檢察官提起公訴（九十二年度偵字第五六四二號），本院判
決如左：
    主  文
余盈貴竊盜，處有期徒刑肆月，如易科罰金，以佰元折算壹日。
    事  實
一、甲○○前於民國九十一年四月間因竊盜罪，經臺灣臺北地方法院以九十一年度簡
    字第二四二一號判決處拘役四十日，緩刑二年，於九十一年九月十九日確定，現
    仍於緩刑期中，卻仍不知悔改，利用任職於亨太資產管理公司（設於臺北市大安
    區○○○路○段一○五號十八樓Ｂ座，下簡稱：亨太公司）之機會，見乙○○之
    摩托羅拉廠牌Ｔ七二○行動電話一支（使用門號：0000000000號，機
    身序號：000000000000000〈或○〉號，價值新臺幣〈下同〉一
    萬二千元）置於辦公桌上，無人看管，有機可趁，竟於民國九十一年十一月六日
    下午六時三十分許，在前開公司址內，意圖為自己不法之所有，徒手竊取乙○○
    所有之前開行動電話一支，得手後供己使用。嗣於九十一年十一月十三日下午七
    時許，經乙○○報警處理，調取電話通聯紀錄後，始循線查知上情。
二、案經被害人乙○○訴請臺北市政府警察局大安分局報告臺灣臺北地方法院檢察署
    檢察官偵查起訴。
    理  由
一、訊據被告余盈貴就於九十一年十一月六日仍任職亨太公司等情，於本院審理時固
    坦承不諱，惟仍矢口否認有何竊盜犯行，辯稱：並未竊取系爭手機，事發當日下
    午六時十五分許，於公司內尚見乙○○之行動電話，另乙○○何以被竊許久才去
    報案，實有可疑，且公司為開放式空間，任何人均有可能竊取，非伊一人涉嫌云
    云。經查：
  (一)前揭行動電話失竊之事實，業據告訴人乙○○指訴：九十一年十一月六日下午五
    時三十分許，將手機放置桌上後即離去辦公室前往開會，直至下午八時返回時手
    機即遭竊，手機市價約壹萬貳仟元（見偵查卷第一七背面）等情歷歷。復經調取
    被告使用之行動電話雙向通聯紀錄顯示：被告使用之行動電話門號000000
    0000號ＳＩＭ卡，曾於九十一年十一月七日（即手機失竊隔日）下午九時五
    十九分二秒插入前揭乙○○行動電話內，接通語音信箱（號碼：0000000
    000），且該時發話基地台設於臺北市○○區○○路四段一八六巷八號東方工
    商即前揭公司址附近等情，此有和信電訊股份有限公司雙向通聯記錄（見偵查卷
    第一五頁）、和信電訊股份有限公司民國九十二年三月二十七日回函（見偵查卷
    第三一頁）、臺北市政府警察局大安分局北市警安分刑字第○九二六一八八三六
    ○○號函（見偵查卷第四一頁）在卷可稽，而以上情訊問被告，被告則坦承前開
    手機失竊時間確實於公司內活動、而其使用之行動電話門號：00000000
    00號於前揭通話時間ＳＩＭ卡、電話並未曾失竊，僅一人使用等情無訛，核與
    證人陳美慧陳證情節相合，是以被告使用告訴人失竊行動電話接通自己之語音信
    箱等情相參，被告竊取系爭行動電話為己使用乙節堪以認定。
  (二)另被告雖辯稱：告訴人遲延至數日後始報案實有可疑云云。惟被告亦自承：事發
    隔日即行聽聞告訴人手機失竊之事等語明確，是雖告訴人因個人因素遲延報案，
    然仍無礙告訴人行動電話失竊之事實，被告所辯仍無法為被告有利之認定。
  (三)綜上所述，本件事證明確，被告竊盜犯行洵堪認定，應予依法論科。
二、核被告竊取他人行動電話之行為，係犯刑法第三百二十條第一項之普通竊盜罪。
    本院爰審酌被告於本院審理時尚未能確實悔過，而其迄今尚未取得告訴人之諒解
    ，惟其竊取之物品為價值萬餘元之行動電話一支，損害之法益尚屬輕微，並衡量
    被告其餘之犯罪動機、目的、犯罪時所受之刺激、犯罪之手段、犯人與被害人平
    日之關係、犯罪所生之危險或損害、犯罪後之態度等一切情狀，判處如主文所示
    之刑，並諭知易科罰金之折算標準，以示懲儆。
據上論斷，應依刑事訴訟法第二百九十九條第一項前段，刑法第三百二十條第一項、
第四十一條第一項前段，罰金罰鍰提高標準條例第一條前段、第二條判決如主文。
本案經檢察官丙○○到庭執行職務
中      華      民      國    九十二    年      七      月    三十一    日
                                      臺灣臺北地方法院刑事第三庭
                                          法  官  郭惠玲
右正本證明與原本無異。
如不服本判決，應於判決送達後十日內，向本院提出上訴狀。
                                          書記官  陳  懿
中    華    民    國      九十二      年      八      月      一      日
附錄本案論罪科刑法條全文：
刑法第三百二十條  普通竊盜罪、竊佔罪
意圖為自己或第三人不法之所有，而竊取他人之動產者，為竊盜罪，處五年以下有期
徒刑、拘役或五百元以下罰金。
意圖為自己或第三人不法之利益，而竊佔他人之不動產者，依前項之規定處斷。
前二項之未遂犯罰之。


司法院資訊處製作；財團法人民間司法改革基金會備份。
